臺灣新竹地方法院民事判決  
109年度訴字第1070號
原      告  張吳柳雲
訴訟代理人  蔡伊雅律師
被      告  臻龍實業股份有限公司
                      設新竹市○區○道○路0段000號9樓之1法定代理人  陳思秀    住同上
訴訟代理人  吳聖欽律師
上列當事人間給付租金事件，本院於民國110年5月18日言詞辯論
終結，判決如下：
    主  文
原告之訴及假執行之聲請均駁回。
訴訟費用由原告負擔。
    事實及理由
一、原告起訴主張：
㈠、被告於民國108年7月29日向原告承租新竹市○○區○○路0段000
    號建物部分面積（700平方公尺）作為廠房使用（下稱系爭
    廠房），租賃期間為108年8月1日起至113年7月31日止，每
    月租金新臺幣（下同）20萬元，此有房屋租賃契約書（下稱
    系爭租約）可證。惟被告從未支付租金，故原告終止租賃契
    約，被告已於109年6月10日遷離，但積欠10個月租金共200
    萬元未付，有遷離同意書可證。
㈡、被告固否認其有簽訂系爭租約，然係原告提供租約書面予被
    告簽署，但被告未將簽署之租約書面交還。然被告係製造機
    器之公司，需要大面積廠房及高壓電力，為在所承租系爭廠
    房內用電，被告曾委託訴外人藝鑫工程有限公司持系爭租約
    向台電公司申請高壓配電，可見系爭租約真正。此外，另有
    被告廠房規劃及辦公室平面圖；臻龍吳榮富、電力劉民珍、
    張智凱、芳郎機械間群組對話文字訊息；被告在系爭廠房內
    製造機器、吳榮富在系爭廠房普渡拜拜之照片；張智凱與吳
    榮富間LINE對話等可資佐證（卷第71-85、93-97、137-139
    頁）。況吳榮富為被告法定代理人陳思秀之配偶且為被告公
    司實際負責人。
㈢、爰依民法第439條規定提起本件訴訟，請求被告給付積欠之租
    金。並聲明：⑴被告應給付原告200萬元及自支付命令裁定送
    達之翌日（即109年10月23日）起至清償日止，按年息5%計
    算之利息。⑵願供擔保，請准宣告假執行。
二、被告則答辯以：
㈠、否認系爭租約真正，被告、陳思秀、吳榮富均未曾見過系爭
    租約，其上亦無被告、陳思秀、吳榮富任何人簽名或用印，
    兩造間並無租賃契約關係存在。另紙遷離同意書乃訴外人張
    芳郎（即原告配偶）與訴外人吳榮富所簽訂，並非兩造所簽
    訂，此係為吳榮富所有大型機具暫置芳郎機械工業有限公司
    （下稱芳郎公司）營業地址新竹市○○里○○街000號之事而簽
    訂，此與兩造間是否簽訂系爭租約無涉。
㈡、本件實係原告之配偶張芳郎得知吳榮富所研發，以真空熔煉
    爐生產用於半導體金屬導線之靶材前景前好，故於108年7月
    間決定投資被告及另家由吳榮富擔任負責人之臻宏科技股份
    有限公司（下稱臻宏公司），以取得上列2家公司股份，故
    提供場地（新竹市○○里○○街000號）供吳榮富暫時放置一些
    機具，張芳郎之子張智凱亦在被告任職、學習技術，後來吳
    榮富、張芳郎合作案因發生新冠疫情而未成立，張芳郎將所
    投資金錢抽回。申請用電的程序之所以未完成，一方面因合
    作案未成立，一方面廠房不合格無法申請高瓦數用電。原告
    所提出之廠房平面圖、LINE簡訊對話、照片等，乃原告移花
    接木，以張芳郎與吳榮富間協議投資入股乙事，混充為被告
    曾向原告承租系爭廠房，並無可信。
㈢、答辯聲明：⑴原告之訴駁回。⑵如受不利益判決，願供擔保請
    准宣告免為假執行。　　
三、本院之判斷：
㈠、按當事人主張有利於己之事實者，就其事實有舉證之責任，
    民事訴訟法第277 條前段定有明文。復按民事訴訟如係由原
    告主張權利者，應先由原告負舉證之責，若原告先不能舉證
    ，以證實自己主張之事實為真實，則被告就其抗辯事實即令
    不能舉證，或其所舉證據尚有疵累，亦應駁回原告之請求（
    最高法院17年上字第917號判例意旨參照）。
㈡、按「稱租賃者，謂當事人約定，一方以物租與他方使用收益
    ，他方支付租金之契約。」民法第421條第1項定有明文。租
    賃契約，須當事人、租賃標的、租金均達一致，始克成立。
    經查：
  ⒈被告法定代理人為訴外人陳思秀，任期自105年6月24日起迄
    今，此有原告110年5月13日查詢經濟部商工登記公示資料結
    果（卷第131頁）、本院職權調取之被告公司歷次變更登記
    資料影卷（外放）可稽。依原告主張兩造簽訂契約之日為10
    8年7月29日，則陳思秀方有代表被告公司對外簽約之權限。
    然觀諸系爭租約之承租人欄位，既無表明法定代理人陳思秀
    之姓名，亦無被告公司大小章或任何人簽名，復為被告所否
    認真正，可見系爭租約並未合法有效成立。
　⒉原告所提109年5月28日遷離同意書，甲方為訴外人張芳郎、
    乙方為訴外人吳榮富，書面內容乃吳榮富或其相關附屬公司
    所有之大型機具放置在芳郎公司廠房內造成張芳郎困擾，吳
    榮富同意於109年6月5日前移除。本院詳觀立同意書人並非
    兩造，亦未標明機具放置地點，無從判斷是否為系爭廠房地
    址，亦無一字一句提及租賃契約，準此，此紙遷離同意書無
    法遽認與系爭租約有關。
　⒊再者，本院依原告之聲請向台灣電力股份有限公司函查系爭
    廠房有無於108年8月間以原告或被告名義申請高壓配電之全
    案資料。經台電公司新竹區營業處於110年4月1日以新竹字
    第1100007835號函覆本院：查無以原告或被告名義於新竹市
    ○○區○○路0段000號申請用電之紀錄（卷第109、113、117頁
    ）。是以，原告主張被告曾持已蓋用公司大小章之系爭租約
    向台電公司申請用電云云，即難憑取。　　
　⒋又原告在台電公司已回覆並無申請紀錄後，改為聲請傳喚證
    人劉民珍欲證明吳榮富「可能」另以川富材料科技公司或臻
    宏公司名義申請高壓配電乙節，無異於摸索證明，況若是以
    川富公司或臻宏公司名義在系爭廠房申請高壓配電，則應由
    川富公司或臻宏公司具名承租，豈有向台電公司出具以臻龍
    公司即被告名義為承租人之租賃契約之理。故本院認無傳喚
    劉民珍之必要，附此敍明。　
　⒌至於原告另提出張智凱與吳榮富間之LINE對話截圖，稱渠2人
    間有廠房規劃及租金約定20萬元乙節（卷第137-139頁），
    然觀之通篇內容，只有張智凱一人自說自話，且斷續片語，
    夾雜數事，難明所言何事，亦全然未見吳榮富回應。又原告
    所謂被告在系爭廠房內製造機器之照片（卷第93-95頁），
    與照片本身所顯示之訊息不符（只是第三人新港公司使用堆
    高機在移動鐵櫃）。是以，原告所呈證據，有斷章取義之嫌
    。
㈢、綜上，原告就其主張兩造間訂有系爭租約乙事，不能證明。
    原告執此主張被告應按系爭租約內容負擔給付租金義務，依
    民法第439條規定請求被告給付積欠之租金200萬元及法定遲
    延利息，為無理由，應予駁回。
四、本件判決基礎已臻明確，兩造其餘攻擊防禦方法及訴訟資料
    ，核與判決結果不生影響，爰不一一論述。
五、訴訟費用負擔之依據：民事訴訟法第78條。
中　　華　　民　　國　　110 　年　　6 　　月　　15　　日
                  民事第二庭    法  官　陳麗芬
以上正本係照原本作成。
如對本判決上訴，須於判決送達後20日內向本院提出上訴狀。如
委任律師提起上訴者，應一併繳納上訴審裁判費。
中　　華　　民　　國　　110 　年　　6 　　月　　17　　日
                                書記官　曾煜智